# ANDERSONFERRER

### DESARROLLADOR DE SOFTWARE

Portafolio Web Perfil Alura Github Linkedin GitLab ferrer.280104@gmail.com

## RESÚMEN DE MI PERFIL

Soy un entusiasta por el mundo de la programacion y tecnología desde el 2021, actualmente me encuentro desarrollando proyetos reales de manera freelance. Tengo mayor experiencia en la parte visual de las aplicaciones con ReactJs, cuento con la capicidad de adaptacion a nuevos equipos y tecnologias nuevas, puestas a prueba en diferentes trabajos, también en la gestión de proyectos y solución de problemas en el funcionamiento de las aplicaciones.

#### HABILIDADES BLANDAS

- Metodologia Agil (Scrum), Jira, Trello, Miroo.
- Solución de Problemas, trabajo y comunicación en equipo.

# HABILIDADES TÉCNICAS

HTML, CSS, JavaScript, React, Zustand, NodeJs, Express, MongoDB Atlas, moongose, sequelize, PostgreSQL, TailwindCSS, Flutter, Git, TypeScript

# EXPERIENCIA

#### **FullStack Developer**

PachaqTec

Setiembre 2023 - Enero 2024

- Trabaje en el funcionamiento de la aplicacion usando React, TypeScript y AntDesign para el Frontend y en el backend con NodeJs, Express y MariaDB.
- Desarrolle endpoints para el tema de la busqueda de ordenes y usuarios mediante numero de orden, correo, etc, usando el patron de Repository

#### **FullStack Developer**

Octubre 2023 - Noviembre 2023

**NoCountry** 

- Trabaje en equipo para el desarrollo de la aplicacion con React, fuí encargado de las rutas protegidas con ReactRouterDom y useContext para el manejo del estado, tambien desarrolle algunas interfaces con TailwindCss.
- Ayude en la creacion y conexion de la base de datos para la autenticacion y manejo de datos del usuario mediante Express y MongoDB Atlas.

# EDUCACIÓN

Programación web Fronted con ReactJs

Diciembre 2022 - Junio 2023

Alura Latam - ORACLE ONE Certificado: <u>Alura-emprega-one</u>

Desarrollo de Aplicaciones Móviles con Flutter

Octubre 2022 - Febrero 2023

**CERTUS** 

Certificado: MTPE 159DF 71939296.pdf